臺灣高等法院刑事判決　　　　　　　　　　　　　　九十三年度上訴字第四八一號
　　上　訴　人　臺灣板橋地方法院檢察署檢察官
　　被　　　告　甲○○
右上訴人因被告偽造文書等案件，不服臺灣板橋地方法院九十二年度訴字第八九七號
，中華民國九十二年十一月五日第一審判決（起訴案號：臺灣板橋地方法院檢察署九
十二年度偵緝字第四五一號），提起上訴，本院判決如左：
    主  文
原判決撤銷，發回臺灣板橋地方法院。
    理  由
一、公訴意旨略以：被告甲○○欲以「借屍還魂」之手法改裝泡水車圖利，乃於民國
    （下同）八十九年十一月二日先以新台幣（下同）四萬五千元之代價向不知情之
    沈奕昌購買泡水之車號ＣＵ─六九三七號韓國現代牌自小客車，再於九十年一月
    十四日下午二時許，在台北縣三重市○○路一一０巷內竊取許俊生之車號ＤＳ─
    一九一一號韓國現代牌自小客車，得手後磨去該ＤＳ─一九一一號自小客車原本
    之車身號碼末五碼之「七一０三六」號，並改為與ＣＵ─六九三七號自小客車末
    五碼相符之「五九七七七」號，再將ＣＵ─六九三七號之自小客車車牌懸掛於Ｄ
    Ｓ─一九一一號之車身上，改裝完成後，再以十七萬五千元之價格出售予不知情
    之李復發，李復發再經由不知情之王志誠介紹以二十八萬之價格轉賣予不知情之
    呂衍潔，因認告甲○○涉有刑法第三百二十條第一項竊盜與第二百十六條、第二
    百十條行使變造文書等罪嫌云云。
二、原審以被告甲○○自八十九年八月間起從事中古汽車買賣，專門搜購肇事撞毀之
    車輛，以每台三萬元或四萬元之工資，委託綽號「小高」之成年男子修復後，再
    轉賣賺取差價。甲○○至八十九年九月間買賣六輛汽車後，察覺「小高」係以贓
    車打印送修肇事車輛之引擎或車身號碼，拼裝修復，竟仍基於收受贓物之概括犯
    意，先後於八十九年十一月十三日、十二月二十二日分別向鄭一諭、黎明儀以九
    萬三千元、二十八萬元之代價收購車牌Ｗ六—八四五八號、八Ｂ—六六四Ｏ號肇
    事車輛，交給「小高」以贓車，即以賴金臺所有於八十九年十一月十九日失竊之
    車牌ＤＲ—Ｏ二六五號車、謝鳳香所有於九十年一月四日失竊之車牌ＢＱ—六七
    六七號車，加以拼裝修復，數日後在桃園縣南崁交流道取回，嗣分別以二十四萬
    五千元、五十五萬元之價格轉賣給游輝傑之犯罪事實，業經臺灣桃園地方法院檢
    察署檢察官於九十一年一月十八日提起公訴，於九十一年一月二十八日繫屬於臺
    灣桃園地方法院，經臺灣桃園地方法院以管轄錯誤，移送原審法院審理，目前由
    原法院以九十一年度易字第一八五三號審理中，有臺灣桃園地方法院檢察檢察官
    九十年度偵字第九五八七號、九十二年度偵字第四五二號起訴書、臺灣桃園地方
    法院九十一年度易字第二三七號刑事判決、本院九十一年度易字第一八五三號刑
    事卷宗影本及臺灣高等法院被告全國前案紀錄表存卷可稽；則本件公訴意旨認被
    告於八十九年十一月二日購入泡水車，九十一年一月十四日十四時許之竊盜及磨
    去失竊車車身號碼，改造為與泡水車之車身號碼，並懸掛泡水車車牌出售之犯行
    ，既與前開臺灣桃園地方法院檢察署檢察官已起訴部分之犯罪時間緊接，所犯構
    成要件相同，應係基於概括犯意而為，有連續犯之裁判上一罪關係，屬同一案件
    ，而為前開已起訴部分之起訴效力所及，則公訴人於九十二年三月二十日就同一
    案件，重行起訴因而為不受理之判決，固非無見。
三、惟按連續犯須連續數行為而犯同一罪名，始能成立，所謂犯同一罪名，依司法院
    大法官會議釋字第一五二號解釋，指構成犯罪要件相同之罪名而言；又刑法上之
    竊盜罪及贓物罪，雖同為侵害財產法益之罪，然前者係以自己之犯罪行為直接侵
    害他人之財產，而後者則以收受、搬運、寄藏，故買他人犯罪所得之物為成立要
    件，二者犯罪之本質尚難謂無差異，而連續犯則必須基於一個概括之犯意，連續
    數行為而犯同一罪質之罪，始克相當。（最高法院六十七年台上字第二八四八號
    、五十五年台上字第一三五六號判例參照）
四、經查本件前案起訴被告係涉犯贓物罪嫌，而本件起訴被告係涉犯竊盜及偽造文書
    罪嫌，兩者並非同一罪質，自與前案無連續犯裁判上一罪關係，乃原審遽為不受
    理判決，自有違誤。檢察官上訴意旨指摘及此，應認有理由，自應由本院將原判
    決撤銷，發回原審法院另為適當之判決，以資適法。本件並不經言詞辯論為之。
據上論斷，應依刑事訴訟法第第三百六十九條第一項前段、第三百七十二條，判決如
主文。
中　　　華　　　民　　　國　　九十三　　年　　　四　　　月　　　九　　　日
                              臺灣高等法院刑事第一庭
                                  審判長法  官  李　相　助
                                        法  官  黃　聰　明
                                        法  官  楊　貴　雄
右正本證明與原本無異。
如不服本判決，應於收受送達後十日內向本院提出上訴書狀，其未敘述上訴之理由者
並得於提起上訴後十日內向本院補提理由書（均須按他造當事人之人數附繕本）。
                                        書記官  林　淑　貞
中　　　華　　　民　　　國　　九十三　　年　　　四　　　月　　 十二 　　日
